臺灣士林地方法院民事簡易判決
110年度士簡字第1440號
原      告  張麗珠  
被      告  楊景富  

訴訟代理人  楊贊生  

上列當事人間因被告違反洗錢防制法等案件（110年度金訴字第1
26號），原告提起刑事附帶民事訴訟請求損害賠償事件（110年
度審附民字第53號及110年度附民字第278號），經本院刑事庭裁
定移送前來，本院於民國110年12月3日言詞辯論終結，判決如下
：
    主  文
被告應給付原告新臺幣壹拾伍萬壹仟元。
本判決得假執行。
    事實及理由要領
一、原告起訴主張：被告明知一般人申請金融帳戶使用並無困難
    ，而無故取得他人金融帳戶使用之行徑常與財產犯罪密切相
    關，且得預見將自己帳戶及金融卡提供予不認識之他人使用
    ，可能幫助掩飾或隱匿他人因犯罪所得財物，致使被害人及
    警方追查無門，竟仍基於幫助詐欺、幫助洗錢之不確定故意
    ，於民國109年3 月底某日，在臺北市昆陽捷運站，將其所
    之合作金庫銀行帳號000-0000000000000 號帳戶（下稱合庫
    帳戶）提供予真實姓名、年籍不詳之成年男子「許代書」及
    所屬詐欺集團成員使用。嗣該詐欺集團成員意圖為自己不法
    之所有，基於詐欺、洗錢之犯意，於109 年3 月25日透過臉
    書佯稱能提供香港彩券內線消息能獲利云云，致原告陷於錯
    誤，遂依指示於109 年4 月7日12時2分許匯款新臺幣（下同
    ）151,000元至被告名下合庫帳戶，而受有同額損害。為此
    ，爰依侵權行為法律關係提起本件訴訟等語；並聲明：被告
    應給付原告151,000 元；及願供擔保請准宣告假執行。
二、被告則到庭陳稱：伊現在眼睛看不到，所以沒有能力清償等
    語。
三、原告主張之事實，業據提出與所述相符之起訴書為證，而被
    告因上開違反洗錢防制法等犯行，經臺灣士林地方檢察署檢
    察官提起公訴，為本院以110年度金訴字第126號判決判處被
    告有期徒刑4 月，併科罰金20,000元確定，有前開刑事判決
    在卷可資為憑，被告對此亦不爭執，堪認原告主張之事實為
    真實。至於被告目前縱因一時經濟狀況不佳，無法立即賠償
    原告，並不影響上開認定，併予敘明。
四、從而，原告依侵權行為法律關係，請求被告賠償151,000元
    ，為有理由，應予准許。
五、本件係就民事訴訟法第427 條第1 項訴訟適用簡易程式所為
    被告敗訴之判決，依同法第389 條第1 項第3 款規定，應依
    職權宣告假執行。
六、本件係刑事附帶民事訴訟，由刑事合議庭裁定移送本庭之事
    件，依刑事訴訟法第504 條第2 項之規定，免納裁判費，故
    本件無應確定之訴訟費用額。
中　　華　　民　　國　　110 　年　　12　　月　　14　　日
　　　　　　　　　士林簡易庭法  官  張明儀
以上正本係照原本作成。
如不服本判決，應於送達後20日內，向本院提出上訴狀並表明上
訴理由，如於本判決宣示後送達前提起上訴者，應於判決送達後
20日內補提上訴理由書（須附繕本）。
中　　華　　民　　國　　110 　年　　12　　月　　14　　日
　　　　　　　　　　　　　　書記官  劉彥婷